Inventaris van het archief van het Ministerie van Waterstaat: Afdeling Generaal Secretariaat, (1905) 1906-1926
Nationaal Archief, Den Haag
Ministerie van Waterstaat: Generaal Secretariaat
Waterstaat / Secretariaat
1906-1926
W27004
1.90 meter; 18 inventarisnummers.
Normale geschreven, getypte en gedrukte documenten, geen bijzondere handschriften.
Nationaal Archief, Den Haag
Ministerie van Waterstaat/Afdeling Algemeen Secretariaat ((1905)1906-1926)
Het archief bevat het verbaal en de indices van besluiten, ingekomen brieven en minuten van de uitgaande brieven.
Archiefvorming
Geschiedenis van het archiefbeheer
Het archief is vóór 1980 door het Ministerie van Verkeer en Waterstaat overgedragen aan de Tweede Afdeling van het Algemeen Rijksarchief.
Overbrenging van een overheidsarchief
Inhoud en structuur van het archief
01.01.01; 2.16
Ordening van het archief
Het archiefblok was voor 1987 in één archiefblok ingedeeld met vier andere inventarissen, maar is later opgedeeld in vijf nieuwe toegangen. De doorlopende nummering van het oude archiefblok is echter gehandhaafd
Aanwijzingen voor de gebruiker
Openbaarheidsbeperkingen
Volledig openbaar.
Materiële beperkingen
Aanvraaginstructie
Openbare archiefstukken kunnen online worden aangevraagd en gereserveerd. U kunt dit ook via de terminals in de studiezaal van het Nationaal Archief doen. Om te kunnen reserveren dient u de volgende stappen te volgen:
U maakt een profiel aan op www.gahetna.nl, en logt vervolgens in
Via de archiefinventaris (alleen de beschrijvingen met rode nummers) selecteert u het gewenste archiefstuk door op de knop 'Reserveren' te klikken
In het volgende scherm geeft u aan op welke dag u het archiefstuk wilt inzien
Indien u zich bevindt in de studiezaal en een tafelnummer heeft ontvangen kunt u dit nummer vermelden. Als u geen tafelnummer heeft kunt u tafelnummer 777 laten staan
Vervolgens bevestigt u uw reservering door deze te versturen.
Verwant materiaal
Beschikbaarheid van kopieën
Beschrijving van de series en archiefbestanddelen
- "Verbaal", besluiten, ingekomen en minuten van uitgaande brieven, 1906 - 1926.; 93-100; 8 pakken
  - 1906-1907, 93
  - 1908-1910, 94
  - 1911-1913, 95
  - 1914-1916, 96
  - 1917-1918, 97
  - 1919-1921, 98
  - 1922-1924, 99
  - 1925-1926, 100
- Indices op de besluiten, ingekomen en minuten van uitgaande brieven, en klappers op de indices, 1905-1926.; 101-104,106-109; 8 pakken
  - 1905-1907, 101
  - 1908-1911, 102
  - 1912-1914, 103
  - 1915-1916, 104
  - 1917-1918, 105
  - 1919-1920, 106
  - 1921-1922, 107
  - 1923-1924, 108
  - 1925-1926, 109
- Stukken betrefffende de registratuur van het Ministerie van Waterstaat, ten behoeve van de Interdepartementale Bezuinigingscommissie, 1920-1925; 245; 1 pak